最高法院民事裁定　　　　　　　九十六年度台抗字第三一八號
再 抗告 人　台隆印鐵製罐廠股份有限公司
法定代理人　甲○○
訴訟代理人　王志中律師
上列再抗告人因與相對人台灣銀行股份有限公司間聲明異議事件
，對於中華民國九十六年一月三十日台灣高等法院台中分院裁定
（九十六年度抗字第四七號），提起再抗告，本院裁定如下：
    主  文
再抗告駁回。
再抗告程序費用由再抗告人負擔。
    理  由
按對於抗告法院所為裁定，以其適用法規顯有錯誤為理由，且所
涉及之法律見解具有原則上之重要性，並經原法院之許可者，依
民事訴訟法第四百八十六條第四項、第五項規定，固得再為抗告
。惟於原法院認再抗告應行許可，並添具意見書，將訴訟卷宗送
交再抗告法院後，再抗告法院審查原法院所添具之意見書，如認
再抗告不應准許者，並不受該意見書所載許可再抗告理由之拘束
，仍得逕以裁定駁回之，此觀民事訴訟法第四百三十六條之五第
一項之規定自明。本件再抗告意旨雖以原裁定適用法規顯有錯誤
為理由，並經原法院之許可。然查原法院維持台灣彰化地方法院
（下稱彰化地院）九十四年度執字第一三五五０號裁定，係以：
再抗告人以其所有坐落彰化縣員林鎮○○段六四六地號及六四七
地號土地暨其上已辦保存登記之七八九建號、七八九－一建號、
七八九－三建號、七八九－四建號、七八九－五建號、七八九－
六建號、七八九－七建號、七八九－八建號、七八九－九建號建
物（下稱抵押權標的物建物）設定抵押權予相對人，因再抗告人
未依約清償債務，相對人乃聲請拍賣上開不動產，而再抗告人於
上述土地建築未辦保存登記之一一二九建號建物，該一一二九建
號建物包括七八九－八建號建物之第四層、七八九－九建號建物
之第四層、品管室、廁所及雨遮，其中雨遮附合而屬七八九－三
建號及七八九－四建號建物之部分、七八九－八建號建物第四層
屬七八九－八建號建物之附屬物、七八九－九建號建物屬七八九
－九建號建物之從物、品管室及廁所則為七八九建號建物及七八
九－一建號至七八九－六建號建物之從物，均為抵押權效力所及
，彰化地院將一一二九建號建物併予拍賣，將該部分拍賣所得價
金新台幣一百六十六萬四千元列入分配表，使抵押權人即相對人
得優先受償，並無不合，為主要論據，經核尚無可議之處。再抗
告人執：系爭一一二九建號建物為獨立建物，非為抵押權標的物
建物之從物云云，對抗告法院裁定再為抗告。惟原裁定認該一一
二九建號建物為系爭抵押權標的物建物之從物，而為抵押權效力
所及，屬事實認定問題，並無適用法規顯有錯誤，且所涉及之法
律見解更難謂具有原則上之重要性。揆諸前揭說明，自不因原法
院之許可其再抗告，而得謂其再抗告為合法。
據上論結，本件再抗告為不合法。依強制執行法第三十條之一，
民事訴訟法第四百九十五條之一第二項、第四百八十一條、第四
百四十四條第一項前段、第九十五條、第七十八條，裁定如主文
。
中　　華　　民　　國　九十六　年　　五　　月　 十七 　日
                      最高法院民事第八庭
                          審判長法官  朱　建　男
                                法官  顏　南　全
                                法官  許　澍　林
                                法官  鄭　傑　夫
                                法官  蘇　清　恭
      本件正本證明與原本無異
                                      書  記  官
中　　華　　民　　國　九十六　年　　六　　月　　一　　日
                                                Ａ
